【裁判字號】    97,抗,51
【裁判日期】    970319
【裁判案由】    停止執行
【裁判全文】
臺灣高等法院臺南分院民事裁定  97年度抗字第51號
抗  告  人  丁○○
            己○○○
            甲○○○
            戊○○○
            丙○○
            乙○○
上列聲請人與相對人國泰商業銀行股份有限公司（原名稱匯通商
業銀行）間強制執行事件，抗告人聲請裁定停止執行，對於中華
民國九十六年十二月二十日臺灣臺南地方法院九十六年度聲字第
一○二五號裁定，提起抗告，本院裁定如下：
    主  文
抗告駁回。
抗告訴訟費用新台幣壹仟元由抗告人負擔。
    理  由
一、本件抗告意旨略以：相對人執原審裁定法院九十年度票字第
    三八五五號准許強制執行之裁定，聲請原審法院對抗告人強
    制執行，經原審法院以九十三年度執字第二Ｏ五四六號強制
    執行事件受理在案，並對抗告人丁○○、乙○○之不動產進
    行拍賣，且已於九十六年五月九日作成分配表，即將進行分
    配，惟查相對人據以執行之上開本票裁定所示之本票，其發
    票日係八十八年三月二十五日，已罹於時效，不能再執行，
    聲請人已提起分配表異議之訴，為此聲請裁定停止執行程序
    等語。
二、按強制執行程序開始後，有回復原狀之聲請，或提起再審之
    訴或異議之訴，或對於和解為繼續審判之請求，或提起宣告
    調解無效之訴，撤銷調解之訴，或對於強制執行法第四條第
    一項第五款之裁定提起抗告時，法院因必要情形或依聲請，
    定相當並確定之擔保，得為停止強制執行之裁定，強制執行
    法第十八條第二項，定有明文。查：本件抗告人據以聲請停
    止本件強制執行，無非係以相對人之執行名義所載本票債權
    ，已經罹於時效為其論據，查抗告人以其對原裁定法院製作
    之分配表所示債權有異議為由，對分配表提起異議之訴，因
    其未繳納裁判費，經原審法院裁定駁回其訴，則分配表異議
    程序亦已終結，抗告人聲請停止執行，亦有未合。原裁定駁
    回其聲請，於法並無不合，其仍執陳詞抗告，求予廢棄原裁
    定，准其聲請，為無理由，應駁回其抗告。
三、本件抗告為無理由，依強制執行法第三十條之一，民事訴訟
    法第四百九十五條之一、第四百四十九條第一項、第九十五
    條、第七十八條，裁定如主文。
中    華    民    國    97    年    3     月    19    日
                  民事第二庭    審判長法  官  丁振昌
                                      法  官  李素靖
                                      法  官  吳上康
上為正本係照原本作成。
如不服本裁定，僅得於收受本裁定正本送達後十日內，以適用法
規顯有錯誤為理由，向本院提出再抗告狀（須附繕本）依法應繳
納抗告費新台幣一千元，並委任律師為訴訟代理人，經本院許可
後始可再抗告於最高法院。
中    華    民    國    97    年    3     月    20    日
                                      書記官  易慧玲
【附記】
民事訴訟法第495條之1第2項準用同法第466條之1第1、2項規定
：
(1)對於第二審判決上訴，上訴人應委任律師為訴訟代理人。但上
  訴人或其法定代理人具有律師資格者，不在此限。
(2)上訴人之配偶、三親等內之血親、二親等內之姻親，或上訴人
  為法人、中央或地方機關時，其所屬專任人員具有律師資格並
  經法院認為適當者，亦得為第三審訴訟代理人。
民事訴訟法第466條之2：
  上訴人無資力委任訴訟代理人者，得依訴訟救助之規定，聲請
  第三審法院為之選任律師為其訴訟代理人。


司法院資訊處製作；財團法人民間司法改革基金會備份。
